【裁判字號】    95,易,514
【裁判日期】    951031
【裁判案由】    竊盜
【裁判全文】
臺灣新竹地方法院刑事判決               95年度易字第514號
公  訴  人  臺灣新竹地方法院檢察署檢察官
被      告  甲○○
上列被告因竊盜案件，經檢察官提起公訴（95年度偵字第4566號
），本院依簡式審判程序判決如下：
    主  文
甲○○踰越安全設備，於夜間侵入住宅竊盜，處有期徒刑捌月。
又踰越安全設備，於夜間侵入住宅竊盜未遂，處有期徒刑柒月。
又攜帶兇器踰越牆垣，於夜間侵入住宅竊盜，處有期徒刑捌月，
扣案切管器壹個沒收。又攜帶兇器毀壞安全設備竊盜，處有期徒
刑拾月。應執行有期徒刑貳年陸月，扣案切管器壹個沒收。
    事  實
一甲○○前於民國85、86年間，因竊盜、違反麻醉藥品管理條例
  、貪污治罪條例等案件，分別經本院以85年度易字第3399號及
  86年度竹簡字第348號各判處有期徒刑3月、3月、7月、5月，
  經本院以87年度聲字第418號合併定應執行刑為1年3月。復因
  違反槍彈藥刀械管制條例、竊盜、強盜等案件，分別經本院以
  88年度訴字第71號及臺灣高等法院以89年上訴字第391號各判
  處有期徒刑4月、1年、5年2月，經臺灣高等法院以89年度聲字
  第416號合併定應執行刑為6年2月，與前開有期徒刑接續執行
  後，於95年1月24日因縮短刑期假釋出監並交付保護管束（於
  96年3月3日始期滿）。竟於假釋期間即未能守法，意圖為自己
  不法之所有，先後於附表所示之時間（其中附表編號1至3均係
  於夜間犯之）、地點，分別以徒手或攜帶客觀上對人之生命、
  身體構成威脅而足供兇器使用切管器1個，先後以附表所示之
  方式，竊得丁○○等人之財物（詳如附表所示）。嗣於95年8
  月14日23時30分許，在新竹市○○路與大庄路路口，為警持臺
  灣新竹地方法院檢察署檢察官所核發之拘票拘提到案，並於附
  表編號3所示之丙○○住處扣得上開切管器1個。
二案經新竹縣警察局竹東分局報請臺灣新竹地方法院檢察署檢察
  官偵查起訴。
    理  由
一本件被告甲○○所犯竊盜等罪（請詳下述），並非死刑、無期
  徒刑、最輕本刑為三年以上有期徒刑之罪，或高等法院管轄第
  一審之案件，被告於本院準備程序進行中，就被訴事實為有罪
  之陳述，經本院合議庭認合於修正後刑事訴訟法第273條之1第
  1項之規定，裁定進行簡式審判程序，合先敘明。
二認定犯罪事實所憑之證據及認定之理由：
(一)被告對於上開事實於本院於95年10月5日訊問、95年10月18日
  行準備程序及審理時均坦承不諱。
(二)證人即被害人丁○○、戊○○、丙○○及乙○○於警詢時之證
  述。
(三)內政部警政署刑事警察局95年6月12日刑紋字第0950084557號
  、95年7月25日刑紋字第0950109999鑑驗書、95年7月25日刑紋
  字第0950109994號鑑驗書各1份。
(四)新竹縣警察局95年9月19日竹縣警鑑字第0953011615號函所附
  現場勘查報告及採證照片20張、新竹縣警察局竹北分局搜索扣
  押筆錄1份、現場照片5張及附表編號3所示之切管器1個扣案可
  稽。事證明確，被告犯行堪以認定。
三論罪與科刑：
  按刑法第321條第1項第3款之攜帶兇器竊盜罪，係以行為人攜
  帶兇器竊盜為其加重條件，此所謂兇器，其種類並無限制，凡
  客觀上足對人之生命、身體、安全構成威脅，具有危險性之兇
  器均屬之，且祇須行竊時攜帶此種具有危險性之兇器為已足，
  並不以攜帶之初有行兇之意圖為必要，螺絲起子為足以殺傷人
  生命、身體之器械，顯為具有危險性之兇器（最高法院79年度
  臺上字第5253號判例意旨參照）。查扣案如附表編號3所示之
  切管器為金屬材質，甚為堅硬，既得切斷鐵窗，自足以為殺傷
  人之生命、身體之器械，為具有危險性之兇器。故被告本案所
  為4次竊盜犯行，所犯罪名分別詳如附表「所犯罪名」欄所載
  。被告行為後，刑法於95年7月1日修正公佈施行，刑法第56條
  連續犯規定業已刪除，因被告為附表編號2、3、4之犯行時均
  係於95年7月1日後所為，依法自應分論併罰，尚不生連續犯之
  新舊法比較問題。爰審酌被告年富力強，甫於假釋期間即再犯
  本案，不思守法自制，循正當途徑獲取所需，竟竊取他人財物
  ，危害社會治安與他人財產安全，且前已有多次犯罪紀錄，雖
  未構成累犯，亦可見其輕忽法律制裁、無視他人財產權益之心
  態，惟犯後已知坦承犯行等一切情狀，量處如主文所示之刑。
  公訴人雖建請本院依竊盜犯贓物犯保安處分條例，於刑之執行
  前令被告入勞動處所強制工作，惟本院審酌前開量處之刑應已
  足使被告知所警惕，尚無宣付強制工作之必要，併予敘明。扣
  案切管器1個，為被告犯附表編號3所示加重竊盜罪所用之物，
  且屬被告所有，業據被告供陳無訛，爰依刑法第38條第1項第2
  款之規定，併予宣告沒收。至於警方於查獲上開切管器之同時
  一併扣案之伸縮磁鐵棒1支、夾子1支，雖為被告所有，但非供
  行竊所用，亦非兇器，自不另為沒收之諭知，附此敘明。
四適用之法律：
  據上論斷，應依刑事訴訟法第273條之1第1項、第299條第1項
  前段，刑法第321條第1項第1、2、3款、第2項、第51條第5款
  、第38條第1項第2款，判決如主文。
本案經檢察官張凱絜到庭執行職務。
中    華    民    國    95    年    10    月    31    日
              刑事第二庭  法  官  鄭子俊
以上正本證明與原本無異。
如不服本判決，應於判決送達後10日內向本院提出上訴狀 (應附
繕本)， 上訴於臺灣高等法院。
中    華    民    國    95    年    10    月    31    日
                          書記官  沈藝珠
附錄本案論罪科刑法條全文：
刑法第321條
犯竊盜罪而有左列情形之一者，處6月以上、5年以下有期徒刑：
一、於夜間侵入住宅或有人居住之建築物、船艦或隱匿其內而犯
    之者。
二、毀越門扇、牆垣或其他安全設備而犯之者。
三、攜帶兇器而犯之者。
四、結夥三人以上而犯之者。
五、乘火災、水災或其他災害之際而犯之者。
六、在車站或埠頭而犯之者。
前項之未遂犯罰之。
附表
┌──┬───┬───┬─────────┬────┬─────┬─────┐
│編號│時間  │地點  │犯罪方式          │竊得財物│扣案工具  │所犯罪名  │
├──┼───┼───┼─────────┼────┼─────┼─────┤
│1   │95年5 │新竹縣│於夜間攀爬丁○○住│丁○○所│無        │刑法第321 │
│    │月18日│竹北市│處鐵皮屋，徒手將未│有之鑽石│          │條第1項第1│
│    │18時30│光明12│上鎖之窗戶推開，踰│項鍊1條 │          │款、第2款 │
│    │分許  │街73號│越該作為安全設備之│、金戒指│          │踰越安全設│
│    │      │      │窗戶進入丁○○住宅│2只、鑽 │          │備，於夜間│
│    │      │      │5樓行竊           │戒1只、 │          │侵入住宅竊│
│    │      │      │                  │美金100 │          │盜罪      │
│    │      │      │                  │餘元、日│          │          │
│    │      │      │                  │幣1萬餘 │          │          │
│    │      │      │                  │元      │          │          │
├──┼───┼───┼─────────┼────┼─────┼─────┤
│2   │95年7 │新竹縣│於夜間徒手將戊○○│未竊得財│無        │刑法第321 │
│    │月4日 │竹北市│頂樓未上鎖之窗戶推│物而未遂│          │條第1項第1│
│    │凌晨3 │新光街│開，踰越該作為安全│        │          │、2款、第2│
│    │時許  │31巷9 │設備之窗戶侵入鄭富│        │          │項踰越安全│
│    │      │號    │雄住宅內行竊      │        │          │設備，於夜│
│    │      │      │                  │        │          │間侵入住宅│
│    │      │      │                  │        │          │竊盜未遂罪│
├──┼───┼───┼─────────┼────┼─────┼─────┤
│3   │95年7 │新竹縣│攜帶客觀上足供兇器│丙○○所│切管器1個 │刑法第321 │
│    │月4日 │竹北市│使用之切管器1個， │有之韓國│          │條第1項第1│
│    │凌晨3 │新光街│於夜間自隔鄰戊○○│三星牌行│          │、2、3款攜│
│    │時55分│31巷9 │之住宅頂樓跨越圍牆│動電話1 │          │帶兇器踰越│
│    │許    │之1號 │至丙○○住處之頂樓│具、新臺│          │牆垣，於夜│
│    │      │      │內行竊            │幣22,000│          │間侵入住宅│
│    │      │      │                  │元      │          │竊盜罪    │
├──┼───┼───┼─────────┼────┼─────┼─────┤
│4   │95年7 │新竹縣│以客觀上足供為兇器│乙○○所│未扣案    │刑法第321 │
│    │月4日6│竹北市│使用之切管器（未扣│有之數位│          │條第1項第2│
│    │時30分│華興1 │案），破壞乙○○住│相機1臺 │          │、3款攜帶 │
│    │許    │街123 │處後門之鐵窗後侵入│、新臺幣│          │兇器毀壞安│
│    │      │號1樓 │住宅行竊          │3,000元 │          │全設備竊盜│
│    │      │      │                  │        │          │罪        │
└──┴───┴───┴─────────┴────┴─────┴─────┘


司法院資訊處製作；財團法人民間司法改革基金會備份。
